【裁判字號】    95,台再,49
【裁判日期】    951221
【裁判案由】    損害賠償
【裁判全文】
最高法院民事判決                九十五年度台再字第四九號
再審  原告  甲○○
訴訟代理人  盧俊誠律師
再審  被告  中國石油股份有限公司液化天然氣工程處
法定代理人  乙○○
訴訟代理人  林樹根律師
            邱麗妃律師
上列當事人間請求損害賠償事件，再審原告對於中華民國九十五
年七月二十七日本院判決（九十五年度台上字第一六一五號），
提起再審之訴，本院判決如下：
    主  文
再審之訴駁回。
再審訴訟費用由再審原告負擔。
    理  由
本件再審原告主張本院九十五年度台上字第一六一五號確定判決
（下稱原確定判決）有民事訴訟法第四百九十六條第一項第一款
所定之再審事由，對之提起再審之訴，係以：原確定判決就兩造
間按鑑定結果之責任比例分擔賠償費用數額之協議，顯然忽略再
審被告民國八十五年五月三十日液祕字第八五０五０四七二號函
及八十七年十一月九日液祕字第八七一一一三二０號函所載內容
而未予審酌，僅截取前開書據中一二語及拘泥字面任意推解致失
真意。又僅以施工當時相關建築法規（亦未明確指出該建築法規
之何項規定？）未能強制規定定作人之檢測土質之義務，即不認
再審被告於定作當時之指示有何過失，實有違民法第九十八條、
第一百八十九條但書之規定及最高法院十九年上字第四五三號判
例意旨，即有適用法規顯有錯誤之再審事由云云，為其論據。
按民事訴訟法第四百九十六條第一項第一款所謂適用法規顯有錯
誤，係指確定判決所適用之法規，顯然不合於法律規定，或與司
法院現尚有效及大法官會議之解釋，或本院現尚有效之判例顯然
違反者而言（本院六十年台再字第一七０號判例參照），並不包
括漏未斟酌證據及認定事實錯誤之情形在內（本院六十三年台上
字第八八０號判例參照）。而第三審為法律審，其所為判決，係
以第二審判決所確定之事實為基礎，故上開規定所謂適用法規顯
有錯誤，對第三審判決言，應以該判決依據第二審判決所確定之
事實而為之法律上判斷，有適用法規顯有錯誤之情形為限（本院
七十一年台再字第三０號判例參照）。本件再審原告主張之上述
再審理由，均係對於原確定判決基礎之第二審判決採證、認事及
解釋契約職權行使之指摘，依上開說明，自非屬於適用法規顯然
錯誤之範疇。從而，再審原告據以主張本院原確定判決有民事訴
訟法第四百九十六條第一項第一款規定之適用法規顯有錯誤情形
，提起再審之訴，求予廢棄，不能認為有理由。
據上論結，本件再審之訴為無理由。依民事訴訟法第七十八條，
判決如主文。
中    華    民    國  九十五  年   十二   月  二十一  日
                      最高法院民事第八庭
                          審判長法官  朱  建  男
                                法官  顏  南  全
                                法官  許  澍  林
                                法官  鄭  傑  夫
                                法官  蘇  清  恭
      本件正本證明與原本無異
                                      書  記  官
中    華    民    國  九十六  年    一    月    四    日
                                                      Ｅ


司法院資訊處製作；財團法人民間司法改革基金會備份。
